# 递延所得税咨询

提问人：jackiechen8623 时间：2014-03-14 14:40:47
被审计单位以前年度不存在未来能抵扣亏损的利润，因此之前一直未确认因坏账产生的递延所得税资产，当期被审计单位由于战略重组预计未来可以产生较大的利润并且可以弥补以前年度亏损，此种情况下当期对坏账产生的递延所得税资产是否应按全部的坏账准备金额计算还是仅为当期计提部分？

回答人：chenyiwei
在资产负债表债务法下，首先是确定递延所得税资产／负债的应有余额，再减去现有余额，得出应调整的金额。暂时性差异的金额是根据资产、负债的年末账面价值和计税基础之间的差额（而不是本期发生额的差额）计算的，但确认递延所得税资产应以预计很可能在可预见的未来获得的应纳税所得额为限，且在存在累计未弥补亏损的情况下，应首先确认与可弥补亏损有关的递延所得税资产，全部可弥补亏损均确认了递延所得税资产之后才可以在剩余应纳税所得额的限度内确认与资产减值准备等暂时性差异事项相关的递延所得税资产。

提问人：快枪 时间：2014-03-16 19:55:26
“但确认递延所得税资产应以预计很可能在可预见的未来获得的应纳税所得额为限，且在存在累计未弥补亏损的情况下，应首先确认与可弥补亏损有关的递延所得税资产，全部可弥补亏损均确认了递延所得税资产之后才可以在剩余应纳税所得额的限度内确认与资产减值准备等暂时性差异事项相关的递延所得税资产。”
陈老师，这里为什么要先确认可弥补亏损有关的递延所得税资产，然后再确认其他的递延所得税资产呢？

回答人：chenyiwei
根据现行的企业所得税法律法规，当企业有累积未弥补亏损，且尚未超出税法规定的税前补亏年限（ 5 年）时，其在补亏期间获得的应纳税所得额首先用于弥补税务亏损，到税务亏损弥补完后有剩余的应纳税所得额时才需要计算纳税。相应地，对税前补亏期间递延所得税资产的确认也应体现出税法规定的这一顺序，即：在未来的税前补亏年限内预计可获得的应纳税所得额的限度内，首先应当确认与可弥补亏损相关的递延所得税资产，只有当已就所有的尚未超出税前补亏期限的可弥补亏损均确认了递延所得税资产后，如果预测税前补亏期间可获得的应纳税所得额大于需在税前弥补的累计亏损，才能在剩余的预计应纳税所得额的限度内，就资产、负债的账面价值和计税基础之间的可抵扣暂时性差异（如资产减值准备）确认相应的递延所得税资产。